臺灣桃園地方法院民事裁定
111年度抗字第27號
抗  告  人  捷芮國際股份有限公司

法定代理人  于樹森  



相  對  人  于秉森  
上列當事人間聲請本票裁定事件，抗告人對於民國110年12月28
日本院簡易庭司法事務官110年度司票字第3249號裁定提起抗告
，本院裁定如下：
    主  文
抗告駁回。
抗告程序費用新臺幣1,000元由抗告人負擔。
    理  由
一、按「在票據上簽名者，依票上所載文義負責。」、「執票人
    向本票發票人行使追索權時，得聲請法院裁定後強制執行。
    」票據法第5 條第1 項、第123 條分別定有明文。且按本票
    執票人，依票據法第123 條規定，聲請法院裁定許可對發票
    人強制執行，係屬非訟事件，此項聲請之裁定及抗告法院之
    裁定，僅依非訟事件程序，以審查強制執行許可與否，並無
    確定實體上法律關係存否之效力，如發票人就票據債務之存
    否有爭執時，應由發票人提起確認之訴，以資解決（最高法
    院57年台抗字第76號民事判例意旨參照）。又按本票發票人
    所提之時效抗辯，既屬實體法律關係存否之抗辯，抗告法院
    於該非訟程序中自不得審酌，且非訟事件之裁定，得不經言
    詞辯論，抗告人提出時效抗辯，相對人或亦有時效中斷事由
    而不及主張，有礙其防禦之實施，故抗告法院不得審酌其時
    效抗辯。系爭本票上必要記載事項如已具備，其付款期限並
    已屆至者，則法院裁定准予強制執行，即無不當，抗告法院
    應裁定駁回抗告（臺灣高等法院暨所屬法院99年法律座談會
    民事類提案第14號之研討結果可資參考）。
二、本件抗告意旨略以：如附表所示本票（下稱系爭本票）債權
    尚有疑義，未符合行使之要件，且已罹於請求權時效，爰依
    法提起抗告，請求廢棄原裁定等語。
三、經查，本院依形式上審核系爭本票之影本，其形式上已經記
    載表明其為本票之文字、一定之金額、無條件擔任兌付、發
    票人、發票年、月、日等事項，是並無不應准許之情形，本
    院司法事務官據以為許可強制執行之裁定，於法即無不合，
    應予准許。抗告人雖辯稱相對人未為付款之提示云云，惟系
    爭本票既載明「免除作成拒絕證書」，且相對人於聲請裁定
    准予強制執行時陳稱業經提示，自毋庸再為提示之證明。至
    抗告人抗辯系爭本票債權尚有疑義及罹於時效等情，經核係
    屬實體法上法律關係之爭執，依首揭法律規定及說明，尚非
    本件非訟程序所得加以審究，應由抗告人另行起訴以資解決
    。綜上，抗告意旨指摘原裁定不當，求予廢棄，為無理由，
    應予駁回。
四、爰裁定如主文。
中　　華　　民　　國　　111 　年　　3 　　月　　4 　　日
                  民事第三庭    法  官  吳佩玲 
附表、系爭本票
發票人 發票日 到期日 金額 票號 捷芮國際股份有限公司 法定代理人于樹森 民國104年4月22日 民國107年12月31日 新臺幣10,386,789元 TH0000000 
以上正本係照原本作成。
本裁定除以適用法規顯有錯誤為理由，不得再抗告；如提再抗告
，應於收受送達後10日內，委任律師為代理人向本院提出再抗告
狀，並繳納再抗告費新臺幣1,000元。 
中　　華　　民　　國　　111 　年　　3 　　月　　4 　　日
                                書記官  龍明珠